【裁判字號】    95,簡上,672
【裁判日期】    951227
【裁判案由】    傷害等
【裁判全文】
臺灣板橋地方法院刑事判決             95年度簡上字第672號
公  訴  人   臺灣板橋地方法院檢察署檢察官
被      告  甲○○〔聲請簡易判決處刑書誤載為「洪世『峰』〕
上列上訴人因被告傷害等案件，不服本院簡易庭９５年度簡字第
４０６１號，中華民國９５年７月３１日第一審判決〔聲請簡易
判決處刑書案號：９５年度偵字第１４１６７號〕，提起上訴；
本院管轄第二審之合議庭裁定行簡式審判程序，茲判決如下：
       主  文
原判決撤銷。
甲○○傷害人之身體，處有期徒刑貳月，如易科罰金，以銀元參
佰元折算壹日；又連續以加害生命、身體之事，恐嚇他人致生危
害於安全，處有期徒刑貳月，如易科罰金，以銀元參佰元折算壹
日；應執行處有期徒刑參月，如易科罰金，以銀元參佰元折算壹
日。
       事  實
壹、甲○○前於民國〔下同〕９２年間因公共危險案〔臺灣板橋
    地方法院檢察署９２年度偵字第８１３７號〕，經本院判處
    拘役伍拾日，如易科罰金，以銀元參佰元折算壹日，緩刑貳
    年確定。詎未悔悟，其與乙○○原係男女朋友關係，於９５
    年２月９日夜間某時，在臺北縣三重市○○街路旁處，與乙
    ○○發生爭執而拉扯，甲○○竟生普通傷害犯意，徒手毆打
    乙○○，致乙○○受有頭皮、前額、雙手掌、頸〔聲請簡易
    判決處刑書誤載為『頭』〕、左膝等多處挫傷及疑有腦震盪
    等傷害；嗣因乙○○欲與甲○○分手，甲○○心生不滿，遂
    另基於恐嚇之概括犯意，先後於〔一〕９５年３月中旬某日
    ，至臺北市○○○路○段１８０號乙○○上班地點，對乙○
    ○恫稱『不放過妳』、『妳家的人都亂教妳，給我試試看』
    、『最好妳不要來上班，不然要給妳好看』等語。〔二〕自
    ９５年２月９日後某時起，迄同年３月下旬間之某時，以其
    所有行動電話〔門號為0000000000號〕，連續撥
    打乙○○之行動電話〔門號為0000000000號，聲
    請簡易判決處刑書誤載為00000000『５』８號〕，
    並在通話中恫以『知道妳家在哪裡，也知道妳在哪裡，不是
    一瓶農藥，就是一瓶硫酸』、『給我試試看』、『妳不要上
    班，不然就去公司亂妳』等語。〔三〕於附表『發送簡訊時
    間』欄所示時間，以其所有之上開行動電話發送附表『簡訊
    內容摘要』欄所示之簡訊內容至乙○○之上開行動電話，連
    續以加害人生命、身體之事恫嚇乙○○，使乙○○心生畏懼
    ，致生危害於安全。
貳、案經乙○○訴由臺灣板橋地方法院檢察署檢察官偵查後，聲
      請以簡易判決處刑。
      理  由
壹、上列事實，業據被告坦承不諱〔參見本院準備程序筆錄、審
    判筆錄〕，核與告訴人乙○○指訴被害情節，互核相符，復
    有〔一〕行政院衛生署臺北醫院診斷證明書。〔二〕電話簡
    訊翻拍照片２２６幀〔附９５年度他字第２６２３號偵卷第
    １３頁至第６０、本院第二審卷第９頁至第１７頁〕等足佐
    ，堪認被告自白情節，與事實相符，足為認定上揭事實之依
    據。且查：
    一、案發之際，乙○○受有「頭皮、前額、雙手掌、頸、左
        膝等多處挫傷及疑有腦震盪等傷害〔聲請簡易判決處刑
        書誤頸為『頭』〕，業據告訴人訴明，復有行政院衛生
        署臺北醫院診斷證明書足佐；告訴人乙○○之行動電話
        門號為0000000000號，業據告訴人訴明〔參
        見偵卷第１０頁，聲請簡易判決處刑書誤載為0000
        0000『５』８號〕；被告係於９５年３月中旬某日
        ，至臺北市○○○路○段１８０號乙○○上班地點，對
        乙○○為事實欄壹─〔一〕所示恐嚇犯行，亦據乙○○
        訴明〔參見偵卷第３頁，聲請簡易判決處刑書載為『以
        電話通話恐嚇』〕；均補正如事實欄。
    二、本件事證明確，被告之上列犯行，堪予認定。
貳、被告為事實欄所示行為後，刑法業經  總統於９４年２月２
    日以總統華總一義字第０９４０００１４９０１號令修正公
    布第１～３、５、１０、１１、１５、１６、１９、２５～
    ２７、第四章章名、２８～３１、３３～３８、４０～４２
    、４６、４７、４９、５１、５５、５７～５９、６１～６
    ５、６７、６８、７４～８０、８３～９０、９１－１、９
    ３、９６、９８、９９、１５７、１８２、２２０、２２２
    、２２５、２２９－１、２３１、２３１－１、２９６－１
    、２９７、３１５－１、３１５－２、３１６、３４１、３
    ４３條條文；增訂第４０－１、７５－１條條文；刪除第５
    ６、８１、９４、９７、２６７、３２２、３２７、３３１
    、３４０、３４５、３５０條條文；並自９５年７月１日施
    行。現行刑法第２條第１項規定：「行為後法律有變更者，
    適用行為時之法律。但行為後之法律有利於行為人者，適用
    最有利於行為人之法律。」，其中〔一〕刑法第２７７條第
    １項規定：「傷害人之身體或健康者，處三年以下有期徒刑
    、拘役或一千元以下罰金。」。同法第３０５條規定：「以
    加害生命、身體、自由、名譽、財產之事，恐嚇他人致生危
    害於安全者，處二年以下有期徒刑、拘役或三百元以下罰金
    。」。惟現行刑法第３３條第５款規定「罰金：新臺幣一千
    元以上，以百元計算之。」，修正後罰金刑最低度重於行為
    時法，新法非有利於行為人。〔二〕行為時刑法第５６條規
    定：「連續數行為而犯同一之罪名者，以一罪論。但得加重
    其刑至二分之一。」。現行刑法業將刑法第５６條刪除；比
    較新、舊法律，新法非有利於當事人。〔三〕行為時刑法第
    ３３條第４款規定：「拘役：一日以上，二月未滿，但遇有
    加重時，得加至四個月。」。現行刑法第３３條第４款規定
    ：「拘役：一日以上，六十日未滿。但遇有加重時，得加至
    一百二十日。」。新法非有利於行為人。〔四〕行為時之刑
    法第４１條第１項前段規定：「犯最重本刑為伍年以下有期
    徒刑以下之刑之罪，而受陸個月以下有期徒刑或拘役之宣告
    ，因身體、教育、職業、家庭之關係或其他正當事由，執行
    顯有困難者，得以壹元以上參元以下折算壹日，易科罰金。
    」，又行為時之易科罰金折算標準，修正前罰金罰鍰提高標
    準條例第２條前段〔現已刪除〕規定，就其原定數額提高為
    １００倍折算１日。據此，行為時之易科罰金折算標準，應
    以銀元參佰元折算壹日，經折算後，應以新臺幣玖佰元折算
    壹日。惟現行刑法第４１條第１項前段則規定：「犯最重本
    刑為伍年以下有期徒刑以下之刑之罪，而受陸個月以下有期
    徒刑或拘役之宣告者，得以新臺幣壹仟元、貳仟元或參仟元
    折算壹日，易科罰金。」。比較修正前、後之易科罰金折算
    標準，新法非有利於行為人。〔五〕行為時刑法第５１條第
    ５款規定：「宣告多數有期徒刑者，於各刑中之最長期以上
    ，各刑合併之刑期以下，定其刑期。但不得逾二十年。」現
    行刑法第５１條第５款規定：「宣告多數有期徒刑者，於各
    刑中之最長期以上，各刑合併之刑期以下，定其刑期。但不
    得逾三十年。」；比較修正前、後法律，新法非有利於行為
    人。〔六〕現行刑法第５７條之規定，為法院就刑之裁量及
    酌減審認標準見解之明文化，非屬法律變更〔最高法院９５
    年第８次刑事庭會議決議意旨參照〕。
參、核被告所為，係犯刑法第２７７條第１項之普通傷害罪及同
    法第３０５條之恐嚇危害安全罪；被告先後多次恐嚇危害安
    全犯行，時間緊接，犯罪構成要件相同，顯係基於概括犯意
    反覆為之，依修正前刑法第５６條連續犯之規定，論以恐嚇
    危害安全壹罪，並加重其刑；附表編號一、八至十一、十三
    、十四所示恐嚇犯行，聲請簡易判決處刑書雖未敘及，惟與
    聲請簡易判決處刑追訴之犯罪事實，有連續犯之裁判上一罪
    之關係，為起訴效力所及，本院自得併予審究；所為普通傷
    害犯行，非所犯恐嚇危害安全犯行之方法行為，恐嚇危害安
    全罪復非普通傷害犯行之當然結果，所犯上列貳罪，應分論
    併罰；原審論處被告傷害罪、連續恐嚇危害安全罪、刑，固
    非無見。惟原審對被告所為附表編號一、八至十一、十三、
    十四所示恐嚇犯行，未及審酌，容有未洽；公訴人於原審判
    決後提起上訴，所持之理由『被告甲○○尚有附表編號十三
    、十四所示恐嚇犯行，原審未及審酌』、『原審量刑過輕』
    等；查原審確未及審酌被告所為附表編號十三、十四所示恐
    嚇犯行，又以被告與告訴人原係男女朋友，被告竟毆打告訴
    人致其受有事實欄所示傷勢，原審就被告所為普通傷害、恐
    嚇危害安全犯行，依序量處拘役貳拾日、拘役肆拾日，確屬
    過輕。公訴人執此提起上訴，求予撤銷改判，為有理由，即
    應由本院管轄第貳審之合議庭，將原審判決撤銷，自為判決
    ；爰審酌被告犯罪之動機、目的、手段、所致之危害，暨犯
    罪後態度等一切情狀，量處如主文所示之刑，暨定其應執行
    之刑，並均諭知易科罰金之折算標準。
據上論斷，應依刑事訴訟法第４５５條之１第３項、第３６９條
第１項前段、第３６４條、第２７３條之１第１項、第２９９條
第１項前段，刑法第２條第１項前段、第２７７條第１項、第３
０５條，修正前刑法第５６條、第４１條第１項前段、第５１條
第５款，罰金罰鍰提高標準條例第１條前段，修正前罰金罰鍰提
高標準條例第２條，判決如主文。
本案經檢察官蔡元仕到庭執行職務。
中    華    民    國    95    年    12    月    27    日
                  刑事第一庭    審判長法  官  陳恆寬
                                      法  官  張江澤
                                      法  官  陳福來
以上正本證明與原本無異。
不得上訴。
                                      書記官  林兆嘉
中    華    民    國    95    年    12    月    28    日
附錄本案論罪科刑法條全文：
修正前中華民國刑法第二百七十七條
傷害人之身體或健康者，處三年以下有期徒刑、拘役或一千元以
下罰金。
犯前項之罪因而致人於死者，處無期徒刑或七年以上有期徒刑；
致重傷者，處三年以上十年以下有期徒刑。
附錄本案論罪科刑參考法條全文：
修正前中華民國刑法第三百零五條：
以加害生命、身體、自由、名譽、財產之事，恐嚇他人致生危害
於安全者，處二年以下有期徒刑、拘役或三百元以下罰金。


司法院資訊處製作；財團法人民間司法改革基金會備份。
